臺灣高雄地方法院刑事判決　　　　　　　110年度易字第330號
公　訴　人　臺灣高雄地方檢察署檢察官
被　　　告　高崇傑




　　　　　　曾淑萍



　
上列被告因竊盜案件，經檢察官提起公訴（110年度偵字第00000
、16436、24551號），判決如下：
    主  文
高崇傑共同犯攜帶兇器竊盜罪，處有期徒刑柒月。扣案如附表二
編號3、6所示之物沒收；未扣案之犯罪所得電纜線貳袋沒收，於
全部或一部不能沒收或不宜執行沒收時，追徵其價額。又犯結夥
三人攜帶兇器竊盜罪，處有期徒刑捌月。扣案如附表一編號2、3
所示之物、如附表二編號3、4、6所示之物均沒收；未扣案之犯
罪所得毛巾、棉被各壹袋均沒收，於全部或一部不能沒收或不宜
執行沒收時，追徵其價額。又犯攜帶兇器竊盜罪，處有期徒刑柒
月。扣案如附表二編號3、4、6、17所示之物均沒收，未扣案之
犯罪所得冰箱壹台沒收，於全部或一部不能沒收或不宜執行沒收
時，追徵其價額。又犯竊盜罪，處有期徒刑參月，如易科罰金，
以新臺幣壹仟元折算壹日。不得易科罰金部分，應執行有期徒刑
壹年伍月。
曾淑萍犯結夥三人攜帶兇器竊盜罪，處有期徒刑柒月。扣案如附
表一編號2、3所示之物沒收。
    事  實
一、高崇傑與吳峰州（吳峰州所涉共同加重竊盜部分，業據本院
    以110年度審易字第1083、1212號另行審結）意圖為自己不
    法之所有，共同基於攜帶兇器竊盜之犯意聯絡，於民國110
    年6月21日2時27分許，由吳峰州駕駛自用小客車（車牌號碼
    詳卷），搭載高崇傑至址設高雄市○○區○○○路000○0號
    、由莉迪雅管理顧問有限公司（下稱莉迪雅公司）管有之未
    營業飯店，高崇傑持其所有、可供兇器使用之如附表二編號
    3所示之之斜口鉗，及如附表二編號6所示之電纜剪（起訴書
    誤載為破壞剪及老虎鉗），與吳峰州入內行竊，其中高崇傑
    竊取電纜線2袋（起訴書誤載為4袋，業據公訴檢察官當庭更
    正）得手。
二、高崇傑與吳峰州（吳峰州所涉共同加重竊盜部分，業據本院
    以110年度審易字第1083、1212號另行審結）另行起意，與
    曾淑萍共同基於結夥3人以上、攜帶兇器竊盜之犯意聯絡，
    於翌（22）日3時34分許，吳峰州駕駛自小貨車（車牌號碼
    詳卷），高崇傑及曾淑萍則於同日4時1分許，騎乘普通重型
    機車（車牌號碼詳卷），一同至上址由莉迪雅公司管有之未
    營業飯店，由曾淑萍在外把風，高崇傑持其所有、可供兇器
    使用之如附表二編號3所示之斜口鉗、如同表編號4所示之老
    虎鉗及如同表編號6所示之電纜剪，與吳峰州入內竊取電纜
    線、枕頭及棉被等物品得手，並分別將竊得之物品搬運至吳
    峰州駕駛之汽車及曾淑萍騎乘之機車上，各自離去。
三、高崇傑復意圖為自己不法之所有，基於攜帶兇器竊盜之犯意
    ，於110年8月30日凌晨某時許，持其所有且可供兇器使用之
    如附表二編號3、4、6所示之斜口鉗、老虎鉗及電纜剪，至
    址設高雄市○○區○○○路000號、已停業並由大林室內裝
    潢設計有限公司（下稱大林公司，負責人：羅清林）所管有
    之「微風商旅」內，除剪取電線共13捆外，另竊取冰箱1台
    得手，惟因搬運不易，故高崇傑於當日先將冰箱運走，嗣承
    上開竊盜犯意，於110年9月3日下午6時30分前某時，返回上
    址「一微風商旅」內，再將上開已竊盜之電線13綑拿走。
四、高崇傑又意圖為自己不法之所有，基於竊盜之犯意，於110
    年7月31日上午12時30分許，騎乘機車（車牌號碼詳卷）至
    高雄市○○區○○○路000號前，徒手竊取王同宏所有之銀
    色電腦主機1台得手。
五、案經莉迪雅公司、羅清林訴由高雄市政府警察局新興分局、
    鳳山分局報告臺灣高雄地方檢察署檢察官偵查起訴。
    理  由
一、認定事實之依據及理由
  ㈠被告高崇傑部分
    訊據被告高崇傑就上開事實欄一至四所示行為均坦認不諱，
    並有下列證據為補強：
    ⒈事實欄一、二所示部分：證人即告訴人莉迪雅公司之受任
      人黃清源於警詢中所證（參偵二卷第53至55、57至61、63
      至64、399至400頁）、相關路口及案發現場附近之110年6
      月21日、同年月22日監視器錄影畫面翻拍照片各1份（參
      偵二卷第125至137、139至165頁）、現場照片1張（參偵
      二卷第105頁）、黃清源所提之被竊物品損失清單1紙（參
      偵二卷第401頁）、如附表二編號3、6所示之斜口鉗、電
      纜剪扣案（高雄市政府警察局新興分局前金分駐所110年9
      月3日搜索扣押筆錄、扣押物品目錄表、扣押物品收據、
      扣押物品照片，參偵二卷第75至85、175至177、365至385
      頁）。
    ⒉事實欄三所示部分：證人即告訴人羅清林於警詢中所證（
      參偵二卷第313至314頁）、現場照片1份（參同上卷第167
      至175、315、317至321頁）、如附表二編號3、4、6所示
      之斜口鉗、老虎鉗、電纜剪扣案（參前所引之搜索扣押筆
      錄、扣押物品目錄表、收據及照片）。
    ⒊事實欄四所示部分：證人即被害人王同宏於警詢中所證（
      參偵一卷第31至32頁）、案發現場附近之監視器畫面翻拍
      照片（參同上卷第71至81頁）、所扣之電腦主機（高雄市
      政府警察局鳳山分局110年8月3日搜索扣押筆錄、扣押物
      品目錄表、扣押物品收據、照片、存放現場照片，參同上
      卷第37至47、83至85、87頁）、承辦員警蔡柏彥110年9月
      1日職務報告暨監視器相關位置及現場照片各1份（參同上
      卷第271至277頁）、案發現場之GOOGLE地圖網頁1紙（參
      同上卷第285至286頁）。
    ⒋承上，足認被告高崇傑上開任意性自白，與事實相符，堪
      予採信。從而，本案事證明確，被告高崇傑上開犯行，均
      堪認定，應依法論科。
  ㈡被告曾淑萍部分
    訊據被告曾淑萍固承認有於事實欄二所示之時間，騎乘機車
    載共同被告高崇傑至案發地點，並停留於現場，惟矢口否認
    有何結夥3人以上攜帶兇器竊盜之犯行，辯稱：那天只是載
    共同被告高崇傑去工作，不知他是去偷竊，當時沒有在把風
    ，是在講電話等語。惟查：
    ⒈被告曾淑萍於110年6月22日騎乘機車搭載共同被告高崇傑
      到案發現場，並在現場逗留至共同被告高崇傑竊取物品後
      ，將上開物品搬運至曾淑萍騎乘之機車上後離去一節，此
      據被告曾淑萍所不爭執（參本院易字卷第56頁），並有前
      引案發現場該日之監視器錄影畫面翻拍照片在卷為證，堪
      信屬實。
    ⒉再查，被告曾淑萍與高崇傑一同騎車至案發現場之時間，
      約為110年6月22日4時1分許，嗣被告高崇傑與同案共犯吳
      峰州進入上開未營業之飯店行竊，而曾淑萍則在該飯店大
      門口附近走動等候，直至逾1小時後之5時25分許開始，吳
      峰州將所竊物品搬至其所駕駛之自用小貨車上駛離後，返
      回再接續搬運後離開，嗣曾淑萍一度騎機車離開約10餘分
      鐘後再返回案發地點，並將高崇傑所竊物品搬至其所騎乘
      機車上，嗣於同日6時25分許2人一同騎乘機車載運被竊物
      品離開等情，有前引監視器畫面翻拍照片在卷為證（參偵
      二卷第139至165頁），而警方於110年7月14日至址設文橫
      二路163巷29號大樓地下室隔間內時，曾淑萍正在切割電
      線，地上置有大量未切割之電纜線及以切割完成之銅線等
      物之情，亦有現場照片在卷可證（參偵二卷第115至117頁
      ），依曾淑萍於警詢及偵訊時亦自承：高崇傑有要求幫忙
      拿東西，拿回來就整批放地下室；拿回的東西是硬的，看
      袋子的形狀是一綑一綑的；警方於110年7月14日至址設文
      橫二路163巷29號大樓地下室隔間內時，我正在切割電線
      等語（參偵二卷第38、42、405頁），顯見曾淑萍確有在
      現場把風及搬運並處理所竊物品之犯行。再以其等到達及
      離開現場之時間為清晨4時至6時許，即使以曾淑萍所認知
      之高崇傑係從事油漆和營造業，上開時點及時長，亦非一
      般油漆工或營造工程施工之時間及時長；況現場係未營業
      之飯店，未有任何照明，實難想像高崇傑入內如何施工；
      又自其等到達現場至離開期間，除其等3人以外，亦未見
      其他施工工人或工頭在現場一同參與施工，顯非一般正常
      施工狀況；而高崇傑及吳峰州入內後，尚還搬運不少東西
      出來運走，亦非一般施工後之情形；曾淑萍事後亦有協助
      將高崇傑該次竊得之電纜線切割取出銅線，則綜合上開情
      形，可認定曾淑萍知悉其等至現場之目的即係為行竊而去
      ，所竊物品為需要工具切割之電線之主觀犯意。
    ⒊被告曾淑萍雖以前詞置辯，但其所辯僅是載共同被告高崇
      傑去工作一詞，已不符常理，如前所述，故其所辯應不足
      採。
    ⒋承上，本案事證明確，被告曾淑萍上開犯行，堪以認定，
      應依法論科。
二、論罪
  ㈠按刑法第321條第1項第3款之攜帶兇器竊盜罪，係以行為人
    攜帶兇器竊盜為其加重條件，此所謂兇器，其種類並無限制
    ，凡客觀上足對人之生命、身體、安全構成威脅，具有危險
    性之兇器均屬之，且祇須行竊時攜帶此種具有危險性之兇器
    為已足，並不以攜帶之初有行兇之意圖為必要（最高法院79
    年臺上字第5253號判例足資參照）。查被告為如事實欄一所
    示犯行時，持用之斜口鉗及電纜剪，及為如事實欄二、三所
    示之犯行時，持用之電纜剪、斜口鉗及老虎鉗，均遭扣案（
    如附表二編號3、4、6所示），而依扣押物品照片（參偵二
    卷第379、383頁），可知該等工具均為金屬製品，質地堅硬
    ，若持該等工具攻擊人，客觀上足以危害他人生命、身體安
    全，可認均屬具有危險性之兇器。
  ㈡罪名：
    ⒈被告高崇傑：
      ⑴核被告如事實欄一、三所為，係犯刑法第321條第1項第
        3款之攜帶兇器竊盜罪；如事實欄二所為，係犯刑法第
        321條第1項第3款、第4款之結夥3人攜帶兇器竊盜罪；
        如事實欄四所為，係犯刑法第320條第1項之竊盜罪。
      ⑵就事實欄二所示部分，雖起訴意旨原認屬2個（加重）
        竊盜犯行，惟依被告高崇傑所述，電線係其於110年8月
        30日前往「微風商旅」內時已剪取放好，只是當日先搬
        運冰箱離開，嗣於同年9月3日再去拿剩下的電線等語（
        參聲羈卷第18頁、本院易字卷第54頁），可認其於110
        年8月30日即已著手冰箱及電線之竊取行為；而公訴檢
        察官亦已修正此部分之起訴事實為如被告所述（參本院
        易字卷第55至56頁），故應屬接續之一個加重竊盜行為
        ，併此敘明。
      ⑶被告如事實欄一所為，與共犯吳峰州有犯意聯絡、行為
        分擔；另如事實欄二所為，與共同被告曾淑萍、共犯吳
        峰州有犯意聯絡、行為分擔，均應論以共同正犯。惟如
        事實欄二所為，其本即以結夥3人為加重之構成要件，
        故主文之記載毋庸加列「共同」，併此敘明。
      ⑷被告所犯如事實欄一至四所示4罪，犯意各別、行為互
        殊、被害法益不同，應予分論併罰。
    ⒉被告曾淑萍
      核被告曾淑萍如事實欄二所為，係犯刑法第321條第1項第
      3款、第4款之結夥3人攜帶兇器竊盜罪。其與共同被告高
      崇傑、共犯吳峰州有犯意聯絡、行為分擔，均應論以共同
      正犯（惟依上開說明，主文之記載毋庸加列「共同」）。
三、科刑
  ㈠被告高崇傑之累犯裁量加重：
    被告高崇傑前因違反毒品危害防制條例案件，經本院以106
    年度簡字第4755號判決判處有期徒刑6月確定，於108年2月
    28日執行完畢等情，有臺灣高等法院被告前案紀錄表附卷可
    憑。其於有期徒刑執行完畢後，5年內故意再犯本件上開4件
    有期徒刑以上之罪，均為累犯。又依高崇傑上開各案之犯罪
    情節，並無量處法定最低本刑之可能，縱依累犯之規定加重
    其最低本刑，尚與刑法罪刑相當原則無違，是參酌司法院大
    法官釋字第775號解釋意旨，高崇傑所犯上開4罪，均應依刑
    法第47條第1項之規定加重其刑。
  ㈡量刑：
    爰以行為人之責任為基礎，審酌被告2人正值青壯，非無謀
    生能力，竟不思以正途獲取所需，任意竊取他人財物，顯然
    欠缺尊重他人財產法益之觀念；另審酌被告高崇傑犯後坦承
    犯行之程度、各次犯行被竊物品之項目、數量及價值、均未
    與被害人或告訴人達成和解，惟部分被竊物品已返還予告訴
    人或被害人（詳見下述）之損害情況、各次犯行之行為情狀
    ；另審酌被告曾淑萍所犯該次犯行被竊物品之項目、數量及
    價值、亦未與告訴人達成和解，惟部分被竊物品經扣得並返
    還予告訴人之損害情況、非屬動手行竊者、而屬在場把風者
    之行為態樣，另一併考量被告高崇傑自述專科畢業之教育程
    度、從事油漆業、在工地工作、月收入約新臺幣（下同）3
    萬元之工作暨經濟狀況及家庭情形；被告曾淑萍自述國小肄
    業、無業無固定收人之工作暨經濟狀況及家庭情形等一切情
    狀，就被告高崇傑所犯如事實欄一、三所示之犯行，量處有
    期徒刑7月、如事實欄二所示之犯行，量處有期徒刑8月、如
    事實欄四所示之犯行，量處有期徒刑3月，並諭知以1千元折
    算1日之易科罰金折算標準，再就上開不得易科罰金之3罪（
    即事實欄一至三所示），依刑法第51條數罪併罰所採限制加
    重原則，及多數犯罪責任遞減原則之法理，考量被告各次犯
    行手法暨所侵害法益等情，定其應執行刑為有期徒刑1年5月
    。另就被告曾淑萍所犯犯行，量處有期徒刑7月。
四、沒收與不予沒收之說明：
  ㈠按刑法之沒收，乃獨立於刑罰及保安處分以外之法律效果，
    非屬刑罰之從刑。不論係違禁物、供犯罪所用、犯罪預備之
    物、犯罪所生之物及犯罪所得，均可為沒收之標的。沒收之
    作用，乃存於犯罪事實或不法事實中禁制物之剝奪，不以有
    刑事責任為必要，而以應剝奪之標的（物或不法利益）為對
    象，應剝奪標的之所在，即為沒收之所在。於數人共同犯罪
    時，上開違禁物、供犯罪所用、犯罪預備之物或犯罪所生之
    物，究應如何諭知沒收，已不能依共同正犯責任共同原則，
    附屬於刑罰而為相同之諭知，而應依立法目的、沒收標的之
    性質及其存在狀態，為下列不同之處理：⒈沒收標的為違禁
    物時，因違禁物本身具社會危害性，重在除去。故刑法第38
    條第1項規定，不問屬於犯罪行為人與否，沒收之。則於數
    人共同犯罪時，除非違禁物已滅失或不存在，均應對各共同
    正犯諭知沒收。⒉沒收標的為供犯罪所用、犯罪預備之物或
    犯罪所生之物時，依刑法第38條第2項前段規定，以屬於犯
    罪行為人者，得沒收之。係藉由剝奪犯罪行為人之所有（包
    含事實上處分權），以預防並遏止犯罪。其既規定屬於犯罪
    行為人者，得沒收之，則於數人共同犯罪時，因共同正犯皆
    為犯罪行為人，故不問屬於共同正犯中何人所有，法院均得
    斟酌個案情節，不予沒收，或僅對共同正犯之所有者，或對
    部分或全部共同正犯，諭知沒收及依刑法第38條第4項規定
    追徵其價額。⒊刑法第38條之1第1項前段犯罪所得沒收之規
    定，同以「屬於犯罪行為人者」，為沒收要件。則於數人共
    同犯罪時，因共同正犯皆為犯罪行為人，所得屬全體共同正
    犯，本亦應對各共同正犯諭知沒收。然因犯罪所得之沒收，
    在於避免被告因犯罪而坐享利得，基於有所得始有沒收之公
    平原則，如犯罪所得已經分配，自應僅就各共同正犯分得部
    分，各別諭知沒收。如尚未分配或無法分配時，該犯罪所得
    既屬於犯罪行為人，仍應對各共同正犯諭知沒收。與上開刑
    法第38條第2項前段，就「屬於犯罪行為人者」之解釋，並
    無不同，最高法院107年度台上字第2697號判決意旨可資參
    照。
  ㈡犯罪所得之沒收：
    ⒈經查，被告高崇傑就其所為如事實欄一所示犯行，依其於
      警詢及本院審理中所述，僅竊得2袋電線，且已變賣為
      1500元，均由其花用完畢，未分給其他被告等語（參偵二
      卷第27、31頁、本院易字卷第53頁），顯見該被竊物品未
      返還告訴人，卷內亦無被告賠償告訴人之證據，自應於高
      崇傑所犯該罪刑項下宣告沒收，於全部或一部不能沒收或
      不宜執行沒收時，追徵其價額。。
    ⒉另就高崇傑及被告曾淑萍所為如事實欄二所示犯行，雖依
      高崇傑稱所竊之枕頭、棉被業已丟棄、電纜線已賣了2千
      多元，均由其自己花掉等語（參偵二卷第31頁、本院易字
      卷第54頁），然依曾淑萍所述：扣案附表一編號2至4所示
      之物即為該次竊盜犯行帶回來之物等語（參偵二卷第43至
      44頁），而其中如附表一編號4所示之電纜線2條，業據告
      訴人之受任人黃清源認領並領回一情，亦有黃清源110年7
      月14日簽具之贓物認領保管單1紙在卷可證（參偵二卷第
      95頁），則其餘扣案如附表一編號2、3所示之物，仍應認
      屬被告2人該次犯行之犯罪所得，既尚未分配，自應於被
      告2人所犯之該罪罪刑項下宣告沒收，至未扣案之枕頭、
      棉被等物，既未能確定已滅失，但依高崇傑所述，應係分
      配予高崇傑由其處分，則於高崇傑所犯該罪罪刑項下宣告
      沒收，於全部或一部不能沒收或不宜執行沒收時，追徵其
      價額。
    ⒊至被告高崇傑所為如事實欄三所示犯行，所竊電線13綑，
      即扣案如附表二編號17所示之物，自應宣告沒收；至所竊
      冰箱據高崇傑稱已送給吳峰州等語（參本院易字卷第55頁
      ），惟無證據證明已滅失，自應於高崇傑所犯該罪罪刑項
      下宣告沒收，於全部或一部不能沒收或不宜執行沒收時，
      追徵其價額。
    ⒋末就被告高崇傑所為如事實欄四所示之犯行，所竊之電腦
      主機1台，業已發還被害人王同宏，有王同宏110年8月3日
      簽具之贓物認領保管單1紙在卷可證（參偵一卷第49頁）
      ，依刑法第38條之1第4項規定，不予宣告沒收。
  ㈢被告高崇傑為如事實欄一所示犯行所使用如附表二編號3、6
    所示之物，為如事實欄二、三所示犯行所使用如同表編號3
    、4、6所示之物，均為被告所有、供其各該犯罪所用之物，
    業據高崇傑自承在卷（參前引證詞），則分別於其所犯各該
    罪刑項下宣告沒收。
  ㈣至其餘扣案物，尚無證據證明與本案相關，則不予宣告沒收
    ，併此敘明。
  ㈤本案既宣告多數沒收，應依刑法第40條之2第1項規定併執行
    之。
據上論斷，應依刑事訴訟法第299條第1項前段，判決如主文。
本案經檢察官李明蓉提起公訴，檢察官翁誌謙到庭執行職務。
中    華    民    國   111    年    2     月    14    日
                  刑事第十三庭  法  官  李怡蓉
　
以上正本證明與原本無異。
如不服本判決應於收受送達後20日內向本院提出上訴書狀，並應
敘述具體理由；如未敘述上訴理由者，應於上訴期間屆滿後20日
內向本院補提理由書（均須按他造當事人之人數附繕本）「切勿
逕送上級法院」。
中    華    民    國   111    年    2     月    15    日
                                書記官  胡孝琪
　
附表一：
┌──┬─────────────┬────┐
│編號│品名                      │數量    │
├──┼─────────────┼────┤
│1   │破壞剪                    │1支     │
├──┼─────────────┼────┤
│2   │銅線（含塑膠籃重5.1公斤） │1批     │
├──┼─────────────┼────┤
│3   │電線（含袋重11.6公斤）    │1袋     │
├──┼─────────────┼────┤
│4   │電纜線                    │2條     │
├──┼─────────────┼────┤
│5   │刨電線皮機台              │1台     │
└──┴─────────────┴────┘
附表二：
┌──┬────────────┬────┐
│編號│品名                    │數量    │
├──┼────────────┼────┤
│1   │棉質手套                │1隻     │
├──┼────────────┼────┤
│2   │攜行袋                  │1袋     │
├──┼────────────┼────┤
│3   │斜口鉗                  │2支     │
├──┼────────────┼────┤
│4   │老虎鉗                  │1支     │
├──┼────────────┼────┤
│5   │工業用美工刀            │1支     │
├──┼────────────┼────┤
│6   │電纜剪                  │1把     │
├──┼────────────┼────┤
│7   │電筆                    │1支     │
├──┼────────────┼────┤
│8   │電鑽                    │1台     │
├──┼────────────┼────┤
│9   │打火機                  │1支     │
├──┼────────────┼────┤
│10  │電鑽頭                  │1組     │
├──┼────────────┼────┤
│11  │手電筒                  │1支     │
├──┼────────────┼────┤
│12  │頭燈                    │1個     │
├──┼────────────┼────┤
│13  │電鑽電池                │1個     │
├──┼────────────┼────┤
│14  │螺絲起子                │1支     │
├──┼────────────┼────┤
│15  │電線接頭                │2個     │
├──┼────────────┼────┤
│16  │絕緣膠布                │2捆     │
├──┼────────────┼────┤
│17  │電線                    │13捆    │
├──┼────────────┼────┤
│18  │智慧型手機              │1支     │
└──┴────────────┴────┘
　
本案論罪科刑法條：
中華民國刑法第320條第1項
意圖為自己或第三人不法之所有，而竊取他人之動產者，為竊盜
罪，處 5 年以下有期徒刑、拘役或 50 萬元以下罰金。
　
中華民國刑法第321條第1項第3款、第4款
犯前條第 1 項、第 2 項之罪而有下列情形之一者，處 6 月以
上 5 年以下有期徒刑，得併科 50 萬元以下罰金：
三、攜帶兇器而犯之。
四、結夥三人以上而犯之。